臺灣板橋地方法院刑事判決　　　　　　　　　　　　　九十年度易緝字第一三六號
　　公　訴　人　臺灣板橋地方法院檢察署檢察官
　　被　　　告　乙○○
右列被告因傷害案件，經檢察官提起公訴（八十八年度偵字第二四一五四號），本院
判決如左：
    主  文
乙○○傷害人之身體，處有期徒刑捌月。
    事  實
一、乙○○於民國八十八年七月三十日二十三時十分許，駕駛向友人借得之車號不詳
    自用小貨車一部，行經台北縣鶯歌鎮○○街八十八號前，適遇甲○○○，因甲○
    ○○向其催討積欠之六合彩債務，站在小貨車前方，不讓乙○○離去，乙○○竟
    基於傷害人之身體之故意，加速油門前進，致甲○○○躲避不及，抓住乙○○駕
    駛之小貨車右側後視鏡，被拖行二十五公尺以上，甲○○○始從小貨車上掉落在
    地，乙○○並因而逃逸，致甲○○○受有胸腹部鈍傷、全身多處擦傷、右手臂骨
    折、頭部挫裂傷、右眼眶挫裂傷合併血腫、右下腹部挫裂傷、右前臂挫裂傷、右
    大腿挫裂傷、右足臂挫裂傷、右尺骨骨折、右側第二、三肋骨疑似骨折等傷害。
二、案經告訴人甲○○○訴由臺北縣政府警察局三峽分局報告臺灣板橋地方法院檢察
    署檢察官偵查起訴。
    理  由
一、訊據被告乙○○固坦承於前開時地遇見告訴人甲○○○，甲○○○攔住其小貨車
    ，不讓其離去之事實，惟辯稱：當時他們有五、六個人攔住我，甲○○○拉住後
    視鏡，她在喊很兇，為了安全起見，車子往前慢慢開，開了二十五至五十公尺左
    右，甲○○○就掉下來，沒有故意要撞告訴人云云。惟查：
（一）右揭犯罪事實，業據告訴人於警訊、偵查及本院審理時指述甚詳，其於本院審
      理時指稱：當時只有我跟我兒子許鈺照，我兒子開車載我，在光明街八十八號
      前遇到被告，我先下車站在被告車子的右前方，請被告下車來談債務，被告罵
      我瘋女人，不走開撞死你，就踩油門，我來不及閃避，右腳骨折、右手骨折，
      肋骨也斷了等語（本院九十年八月三日筆錄）。
（二）證人丙○○證稱：當時我開車要去吃點心，我從遠遠就看到對向車道有一台貨
      車開很快，有一點越過中線，我就靠路邊停，看到貨車右前方有一團東西，靠
      近時才發現一個人，很快那個人就從車上掉下來，那個人掉下來時我趕快下車
      去看，是一個女的，就是在庭的告訴人，後來我先打電話報警，過了一會兒告
      訴人的兒子從後面跑來要追那台車，貨車開很快就離開，一開始的情形我沒有
      看到，我只有看到一部貨車開很快等語。
（三）綜上，足認被告駕駛小貨車，明知告訴人甲○○○在其前方，加速前進，甲○
      ○○抓住小貨車後視鏡後，猶快速前進之事實，應堪認定，被告既明知告訴人
      在其小貨車前方，且拖行告訴人二十五公尺以上，足證被告有傷害之故意，是
      被告辯稱其係往前慢慢開，不是故意云云，顯係避重就輕之詞，不足採信。此
      外，告訴人受有胸腹部鈍傷、全身多處擦傷、右手臂骨折、頭部挫裂傷、右眼
      眶挫裂傷合併血腫、右下腹部挫裂傷、右前臂挫裂傷、右大腿挫裂傷、右足臂
      挫裂傷、右尺骨骨折、右側第二、三肋骨疑似骨折等傷害，復有財團法人恩主
      公醫院、德芳醫院診斷證明書二紙及傷勢照片七張在卷可憑，本件事證明確，
      被告犯行，應堪認定。
二、核被告傷害人之身體，係犯刑法第二百七十七條第一項之罪。爰審酌被告因與告
    訴人有六合彩債務糾紛，竟駕駛小貨車傷害告訴人，告訴人所受之傷勢不輕、其
    目的、手段、尚未與告訴人和解，賠償告訴人之損害及犯後之態度等一切情狀，
    量處如主文所示之刑，以資懲儆。
據上論斷，應依刑事訴訟法第二百九十九條第一項前段，刑法第二百七十七條第一項
，罰金罰鍰提高標準條例第一條前段，判決如主文。
本案經檢察官曾文鐘到庭執行職務。
中      華      民      國    九十一    年      四      月    二十四    日
                                  臺灣板橋地方法院刑事第二庭
                                      法    官  楊  晉  佳
右正本證明與原本無異。
如不服本判決，應於判決送達後十日內，向本院提出上訴狀。
                                      書 記 官  黃  介  南
中      華      民      國    九十一    年      四      月    二十六    日
